臺灣板橋地方法院交通事件裁定　　　100 年度交聲字第356 號
原處分機關　交通部公路總局臺北區監理所
異　議　人
即受處分人　何　旭
上列異議人即受處分人因違反道路交通管理處罰條例案件，對於
原處分機關交通部公路總局臺北區監理所於中華民國100 年1 月
3 日所為之北監自裁字第裁40-CG0000000號裁決不服，聲明異議
，本院裁定如下：
    主  文
異議駁回。
    理  由
一、異議意旨略以：設置待轉區之目的，係於綠燈時能夠迅速疏
    散左轉之車輛，而該交岔路口既設有左轉待轉區，伊係依國
    光街交通志工授意停至該處，且伊車之煞車燈亮起，足證係
    靜止狀態，而未有闖紅燈之事實。爰依法聲明異議，請求撤
    銷原處分云云。
二、按汽車駕駛人駕駛汽車，應遵守道路交通標誌、標線、號誌
    之指示；汽車行駛至交岔路口，其行進、轉彎應遵守燈光號
    誌；車輛面對「圓形紅燈」之行車管制號誌係表示禁止車輛
    通行，並不得超越停止線或進入路口，道路交通安全規則第
    90條前段、第102 條第1 項，道路交通標誌標線號誌設置規
    則第206 第5 款第1 目分別定有明文。再者，汽車駕駛人，
    行經有燈光號誌管制之交岔路口闖紅燈者，處新臺幣（下同
    ）1,800 元以上5,400 元以下罰鍰，並應記違規點數3 點，
    道路交通管理處罰條例第53條第1 項、第63條第1 項第3 款
    分別定有明文。又在劃設有停止線而又有燈光號誌兩種設施
    之交岔路口應自停止線起算。有繪設路口範圍者：車輛無視
    於紅燈警示，有穿越路口之意圖，而車身已伸入路口範圍亦
    視同闖紅燈；若僅伸越停止線而未達路口範圍者，則視為不
    遵守標線指示，此有交通部67年5 月18日交路字第05341 號
    、82年4 月22日交路字第009811號函釋可資參照。
三、經查：異議人何旭於民國99年12月18日上午8 時13分許，駕
    駛車牌號碼7C-1566 號普通自小客車行經新北市○○區○○
    路與和平街口（往三峽方向）時，該路口設有燈光號誌管制
    ，其於行駛方向之燈光號誌為紅燈時，繼續行駛進行左轉彎
    之行為，闖越該交岔路口違規事實，業據異議人坦認伊於前
    開時、地，駕駛該車左轉等語明確，並有採證照片2 張（詳
    見本院卷第5 頁）附卷可證；又經本院依職權向原舉發單位
    新北市政府警察局調閱本件連續採證錄影光碟1 片，並經本
    院勘驗該光碟片中檔名：A00000-000000-0000-0000 ，結果
    為：1.於錄影畫面上方標示「2010/12/18 08:12:30 」，車
    號7C-1566 號自用小客車行駛於前開路段之內側車道，同時
    有車號9919-FT 號箱型車停等外側車道，該路口之燈光號誌
    設置於畫面左側即中央分隔島上方，且斯時異議人行駛方向
    之燈光號誌顯示為紅燈；2.於錄影畫面上方標示「2010/12/
    18 08:12:36 」，車號7C-1566 號自用小客車雖有踩煞車（
    因煞車燈亮起），但其前輪已伸越停止線，惟並未繼續行駛
    而停等於該路口，且車號9919-FT 號箱型車仍停等外側車道
    ，斯時前開燈光號誌依然為紅燈；3.於錄影畫面上方標示「
    2010/12/18 08:13:34 」，車號7C-1566 號自用小客車亮起
    左轉方向燈，且後輪已伸越停止線，而車號3T-8325 號自用
    小客車停等於車號7C-1566 號自用小客車後方並未伸越停止
    線，及車號9919-FT 號箱型車停仍等外側車道，斯時前開燈
    光號誌仍為紅燈；4.於錄影畫面上方標示「2010/12/18 08:
    13:47 」，車號7C-1566 號自用小客車亮起左轉方向燈，並
    繼續行駛進行左轉彎之行為，而車號3T-8325 號自用小客車
    依然停等於內側車道並未伸越停止線，及車號9919-FT 號箱
    型車仍停等在外側車道，斯時該燈光號誌依然為紅燈；5.於
    錄影畫面上方標示「2010/12/18 08:13:48 」，車號7C-156
    6 號自用小客已完成左轉，並消失於監視器畫面中，而車號
    3T-8325 號自用小客車依然停等於內側車道並未伸越停止線
    ，及車號9919-FT 號箱型車仍停等在外側車道，斯時前開燈
    光號誌依然為紅燈；6.於錄影畫面上方標示「2010/12/18 0
    8:14:09 」，斯時燈光號誌變為綠燈，車號3T-8325 號自用
    小客車及車號9919-FT 號箱型車開始往前行駛等情，此有本
    院勘驗筆錄1 份（詳見本院卷第20至22頁）在卷供參，足認
    於前開時、地，異議人駕駛上開自小客車途經前開交岔路口
    之際，於其行駛方向之燈光管制號誌為紅燈時，並未在停止
    線前停等紅燈，仍逕予行駛穿越前開交岔路之路口範圍並左
    轉之違規行為，堪予認定屬實。復觀諸前開整段錄影畫面，
    並無交通指揮人員在該交岔路口指揮交通之情狀，況縱使異
    議人曾停等於前開路口之左彎待轉區○○○道路交通標誌標
    線號誌設置規則第184 條第1 項之規定，駕駛人仍僅得於「
    車輛可在直行時相時段」進入待轉區，而本件異議人行駛至
    前開路口時，該燈光管制號誌已為紅燈，並非上開規則第18
    4 條第1 項所稱「車輛可在直行時相時段」，因此，異議人
    應於紅燈時先於停止線前停等，待綠燈後才可進入待轉區等
    待左轉，則異議人辯稱：伊依照交通志工之指揮在待轉區停
    等，車輛係靜止狀態云云，核與前開事實不合，不足採信。
四、綜上所述，異議人於前開時、地，駕駛前開車輛闖越紅燈之
    違規行為屬實，原處分機關據以援引道路交通管理處罰條例
    第53條第1 項及第63條第1 項第3 款之規定，裁處罰鍰2,70
    0 元，並記違規點數3 點，於法並無不當。故本件異議為無
    理由，應予駁回。
據上論斷，應依道路交通事件處理辦法第18條，裁定如主文。
中    華    民    國   100    年    3     月    31    日
                  交通法庭法  官  饒金鳳
以上正本證明與原本無異。
如不服本裁定應於送達後5 日內向本院提出抗告狀。
                          書記官  許雅琪
中    華    民    國   100    年    4     月    7     日